# 市级高新技术企业可是享受执行15%的企业所得税优惠吗？

提问人：hunaipeng 时间：2010-12-14 17:17:56
...........................................................

回答人：chenyiwei
看是否符合国科发火[2008]172号、 362 号规定的认定条件，并获取由省级科技、财政、国税、地税部门联合颁发的高新企业证书，并持该证书向主管税务部门办理了备案。